臺灣新竹地方法院刑事判決
110年度侵訴字第14號
公  訴  人  臺灣新竹地方檢察署檢察官
被      告  彭嘉華



上列被告因妨害性自主案件，經檢察官提起公訴（110年度偵字
第562號），因被告於準備程序進行中，就被訴事實為有罪之陳
述，經本院告知簡式審判程序意旨，並聽取當事人之意見後，裁
定由受命法官獨任依簡式審判程序審理，判決如下：
    主      文
甲○○對於十四歲以上未滿十六歲之女子為性交，共肆罪，各處
有期徒刑貳月。應執行有期徒刑陸月。緩刑貳年，緩刑期間付保
護管束。
    事實及理由
一、本案犯罪事實及證據，均引用附件檢察官起訴書之記載。另
    補充證據被告甲○○於本院準備程序時之自白。
二、論罪科刑：
　㈠核被告所為，均係犯刑法第227條第3項之對於14歲以上未滿1
    6歲之女子為性交罪（共4罪）。
　㈡被告所犯本案4罪，犯意各別，行為互殊，應予分論併罰。
　㈢爰以行為人之責任為基礎，審酌被告主觀上認知甲女為14歲
    以上未滿16歲，思慮尚欠成熟，並無完足之性自主能力，仍
    未能克制己身情慾衝動，4次與甲女發生性行為，對甲女之
    身心健全、人格發展造成不良影響，所為實無足取。惟念及
    被告坦承犯行，犯罪時與甲女正在交往，一時衝動致鑄成錯
    誤，犯罪動機、目的尚有可原，兼衡其生活狀況、智識程度
    ，除本案之外別無其他刑案紀錄，素行良好，有臺灣高等法
    院被告前案紀錄表在卷可參等一切情狀，分別量處如主文所
    示之刑，並定其應執行之刑。
　㈣被告未曾因故意犯罪受有期徒刑以上刑之宣告，其因一時失
    慮致罹刑章，於犯罪後始終坦承犯行，經此司法程序後應能
    謹言慎行，戒慎改過，是本院認其所受宣告之刑以暫不執行
    為適當，爰依刑法第74條第1項第1款之規定，併予宣告緩刑
    2年，以勵自新，併依刑法第93條第1項第1款之規定，宣告
    於緩刑期間付保護管束，俾由觀護人予以適當之督促，以觀
    後效。
據上論斷，應依刑事訴訟法第273條之1第1項、第299條第1項前
段、第310條之2、第454條第2項，判決如主文。
本案經檢察官陳玉華提起公訴，檢察官翁旭輝到庭執行職務。
中　　華　　民　　國　　110 　年　　4 　　月　　21　　日
                    刑事第四庭  法　官　楊祐庭
以上正本證明與原本無異。
如不服本判決應於收受本判決後20日內向本院提出上訴書狀，上
訴書狀應敘述具體理由。上訴書狀未敘述上訴理由者，應於上訴
期間屆滿後20日內補提理由書狀於本院(均須按他造當事人之人
數附繕本 )「切勿逕送上級法院」。 
中　　華　　民　　國　　110 　年　　4 　　月　　21　　日
                                書記官  陳紀語
附錄本案論罪科刑法條：
刑法第227條
對於未滿十四歲之男女為性交者，處三年以上十年以下有期徒刑
。
對於未滿十四歲之男女為猥褻之行為者，處六月以上五年以下有
期徒刑。
對於十四歲以上未滿十六歲之男女為性交者，處七年以下有期徒
刑。
對於十四歲以上未滿十六歲之男女為猥褻之行為者，處三年以下
有期徒刑。
第一項、第三項之未遂犯罰之。
附件：
臺灣新竹地方檢察署檢察官起訴書
                                      110年度偵字第562號
　　被　　　告　甲○○　男　24歲（民國00年0月0日生）
　　　　　　　　　　　　住新竹縣○○市○○街0巷0弄0號
　　　　　　　　　　　　居新竹縣○○市○○路000號2樓201
　　　　　　　　　　　　　室
　　　　　　　　　　　　國民身分證統一編號：Z000000000號
上列被告因妨害性自主案件，業經偵查終結，認應提起公訴，茲
將犯罪事實及證據並所犯法條分敘如下：
　　　　犯罪事實
一、甲○○於民國109年7、8月間，透過交友軟體「乾杯」結識代
    號AW000-A109470號之少女（96年3月生，真實姓名年籍詳卷
    ，下稱甲女），並進而交往成為男女朋友，甲女於雙方交往
    期間，告知甲○○其為95年次、年滿14歲，故甲○○主觀上雖不
    知甲女當時實際年齡未滿14歲，但認知甲女為14歲以上未滿
    16歲之少女，竟仍基於與14歲以上未滿16歲之女子為性交之
    犯意，分別於109年10月19日15時許、同日22時許、109年10
    月20日23時許、109年10月21日8時許，在甲○○位於新竹縣○○
    市○○路000號2樓201室之租屋處，未違反甲女之意願下，以
    陰莖插入甲女陰道之方式，對甲女為性交行為共4次得逞。
    嗣因甲女未返家，其祖母兼監護人（代號AW000-A109470A號
    ，真實姓名年籍詳卷，下稱乙女）於109年10月20日報失踨
    人口，為警於翌（21）日在上址尋獲甲女，始循線查悉上情
    。
二、案經乙女訴由新竹縣政府警察局移送偵辦。
　　　　證據並所犯法條
一、證據清單及待證事實：
編號 證據名稱 待證事實 1 被告甲○○於警詢及偵查中之供述。 被告坦承於上開時、地與被害 人甲女為性交行為共4次，且認知甲女為14歲以上未滿16歲之事實。 2 證人即被害人甲女之證述 1、被告於上開時、地與被害人為性交行為共4次之事實。 2、被害人與被告交往期間，有在臉書私訊中聊天談及真實姓名及生日，被害人向被告稱其為95年次、年滿14歲，故被告主觀上至少知悉被害人係14歲以上未滿16歲之人。 　3 犯罪嫌疑人指認表 被害人於警詢中指認相片，與其發生性行為者為被告之事實。  4 被害人臉書私訊對話紀錄截圖（置於密封袋內） 1.被害人告知被告其為95年次、年滿14歲之事實。 2.被告與被害人聯繫於109年   10月19日見面之事實。 5 被告租屋處外觀及房間內部照片8張 被告與被害人發生性交行為之地點。 6 臺北市立聯合醫院受理疑似性侵害事年驗傷診斷書1份（置於密封袋內） 被害人無外傷，精神狀態正常，對答正常，處女膜6點方向3mm新傷，外觀無異狀之事實。 7 被害人個人戶籍資料（完整姓名）查詢結果（置於密封袋內） 告訴人乙女為被害人之祖母兼監護人之事實。 
二、按刑法上犯罪之故意，祇須對於犯罪事實有所認識，有意使
    其發生或其發生不違背其本意，仍予以實施為已足，不以行
    為人主觀之認識與客觀事實兩相一致為必要，故行為人主觀
    上欲犯某罪，事實上卻犯他罪時，依刑罰責任論之主觀主義
    思潮，首重行為人之主觀認識，應以行為人主觀犯意為其適
    用原則，必事實上所犯之他罪有利於行為人時，始例外依該
    他罪處斷。本件被告就上開犯罪事實所為，雖在客觀上係與
    未滿14歲之女子為性交，然依現有證據僅可認被告主觀上應
    至少能認知A女為14歲以上未滿16歲之女子，依「所犯重於
    所知者，從其所知」之法理，應認被告係犯刑法第227條第3
    項之罪嫌。故核被告所為，係犯刑法第227條第3項之對14歲
    以上未滿16歲之女子為性交罪嫌。
三、依刑事訴訟法第251條第1項提起公訴。
  　此　致
臺灣新竹地方法院
中　　華　　民　　國　 110　　年　　2 　　月　　8 　　日
　　　　　　　　　　　檢察官  陳玉華
本件證明與原本無異
中　　華　　民　　國　 110　　年　　2 　　月　　19　　日
                      書記官  黃綠堂